臺灣桃園地方法院刑事判決　　　　　　 96年度審訴字第556號
公　訴　人　臺灣桃園地方法院檢察署檢察官
被　　　告　甲○○
指定辯護人　本院公設辯護人　林銘宏
上列被告因毒品危害防制條例案件，經檢察官提起公訴（96年度
毒偵字第2291、2824號），嗣被告於準備程序進行中為有罪之陳
述，經本院合議庭裁定由受命法官獨任進行簡式審判程序後，聲
請改依協商程序而為判決，本院判決如下：
    主  文
甲○○施用第一級毒品，處有期徒刑玖月，減為有期徒刑肆月又
拾伍日；又施用第二級毒品，處有期徒刑月，減為有期徒刑壹
月又拾伍日；又施用第二級毒品，處有期徒刑月。應執行有期
徒刑捌月。
    事實及理由
一、本件被告所犯係死刑、無期徒刑或最輕本刑為3 年以上有期
    徒刑以外之罪，其於準備程序中就被訴事實為有罪之陳述，
    經本院告知簡式審判程序之旨，並聽取公訴人、被告及辯護
    人之意見後，爰依刑事訴訟法第273 條之1 第1 項規定合議
    裁定由受命法官獨任進行簡式審判程序。
二、甲○○前有賭博、違反槍砲彈藥刀械管制條例、毒品危害防
    制條例等前科（均不構成累犯），其於民國95年間，因施用
    毒品案件，經本院以95年度毒聲字第341 號裁定送觀察、勒
    戒後，於95年5 月10日入勒戒所，因認無繼續施用毒品傾向
    ，於95年6 月29日釋放出所，並經臺灣桃園地方法院檢察署
    檢察官以95年度毒偵字第231 號為不起訴處分確定。詎仍未
    戒除毒癮，於前案觀察、勒戒執行完畢釋放後5 年內，明知
    海洛因、安非他命均為毒品危害防制條例第2 條第2 項第1
    款、第2 款所規定之第一級毒品、第二級毒品，不得施用、
    持有，竟基於施用第一級毒品海洛因、第二級毒品安非他命
    之犯意，於96年4 月19日某時，在桃園縣龜山鄉○○○○街
    32號2 樓住處內，分別以海洛因摻入香菸方式及將安非他命
    用吸食器燒烤方式，施用第一級毒品海洛因、第二級毒品安
    非他命各1 次。又於96年5 月9 日某時，在桃園縣桃園市○
    ○街2 之2 號3 樓友人住處內，以吸食器方式施用第二級毒
    品安非他命1 次。嗣於96年4 月19日15時15分許，在桃園縣
    龜山鄉○○○○街32號2 樓住處內為警查獲，並扣得呂淑萍
    所有之安非他命3 包連同包裝袋3 只（毛重3 公克）及其所
    有之削尖吸管1 支、安非他命吸食器1 組，及徐子竣所有之
    海洛因2 包連同包裝袋2 只（合計淨重0.7 公克、空包裝總
    重0.36公克）及注射針筒1 支；另於96年5 月9 日19時5 分
    許，在桃園縣桃園市○○街2 之2 號3 樓友人住處內為警查
    獲，並扣得非其所有之海洛因7 包連同包裝袋7 只（合計淨
    重0.72公克、空包裝總重1.34公克）、海洛因殘渣袋5 個、
    吸食器1 組、削尖吸管3 支、吸管1 支、分裝杓1 支、橡皮
    軟管1 條、包裝袋3 包、注射用水9 瓶、吸食玻璃球1 個、
    注射針筒38支、藍色鐵盒1 個。案經桃園縣政府警察局平鎮
    分局報請臺灣桃園地方法院檢察署檢察官偵查起訴。
三、證據名稱：
    (一)被告於本院準備程序中之自白。
    (二)台灣檢驗科技股份有限公司濫用藥物尿液檢驗報告暨桃園
      縣政府警察局平鎮分局被採尿人姓名編號對照表各2 紙、
      法務部調查局96年6 月1 日調科壹字第09623048140 號鑑
      定書1 紙、桃園縣政府警察局平鎮分局搜索扣押筆錄、扣
      押物品目錄表各1 紙、採證照片6 張附卷可稽。
四、本件經檢察官與被告於審判外達成協商之合意且被告已認罪
    ，其合意內容為：就其施用第一級毒品部分，被告願受科刑
    範圍為有期徒刑9 月，減為有期徒刑4 月又15日；就其於96
    年4 月19日施用第二級毒品部分，被告願受科刑範圍為有期
    徒刑3 月，減為有期徒刑1 月又15日，就其於96年5 月9 日
    施用第二級毒品部分，被告願受科刑範圍為有期徒刑3 月；
    應執行有期徒刑8 月。經查，上開協商合意並無刑事訴訟法
    第455 條之4 第1 項所列情形之一，檢察官聲請改依協商程
    序而為判決，本院爰不經言詞辯論，於協商合意範圍內為協
    商判決，合予敘明。
五、被告於96年4 月19日施用第一級、第二級毒品之犯罪時間均
    在96年4 月24日以前，所犯為毒品危害防制條例第10條第1
    項、第2 項之罪，合於減刑條件，與中華民國九十六年罪犯
    減刑條例第2 條第1 項第3 款規定相符，應減其刑期2 分之
    1 。
六、扣案之上開物品，被告均否認為其所有，宜由呂淑萍、徐子
    竣等人案件中宣告沒收，本院毋庸宣告沒收，附此敘明。
七、應適用之法條：刑事訴訟法第273 條之1 第1 項、第455 條
    之4 第2 項、第455 條之8 ，毒品危害防制條例第10條第1
    項、第2 項，刑法第11條前段、第51條第5 款，中華民國九
    十六年罪犯減刑條例第2 條第1 項第3 款、第7 條、第10條
    第1 項。
八、本判決除有刑事訴訟法第455 條之4 第1 項第1 款、第2 款
    、第4 款、第6 款、第7 款所定情形之一，或違反同條第2
    項規定者外，不得上訴。
九、如不服本件判決，得自收受判決送達之日起10日內，向本院
    提出上訴書狀，上訴於第二審法院。
本案經檢察官鄭堤升到庭執行職務。
中　　華　　民　　國　　96　　年　　11　　月　　12　　日
                  刑事庭    法　官　徐  培  元
以上正本證明與原本無異。
                            書記官  楊  美  慧
中　　華　　民　　國　　96　　年　　11　　月　　12　　日
附錄本件論罪科刑法條：
毒品危害防制條例第10條
施用第一級毒品者，處六月以上五年以下有期徒刑。
施用第二級毒品者，處三年以下有期徒刑。
